---
title: "02material.Rmd"
---

```{r packages, echo=FALSE, message=FALSE}
require(ggplot2)
require(dplyr)
require(forestmangr)
```

Quatro diferentes tipos de inventários foram incluídas nesta análise: (1) inventário amostral em floresta nativa, (2) inventário censitário em floresta nativa, (3) inventário amostral em empreendimentos lineares, e (4) inventário amostral em florestas plantadas. Entende-se que estes quatro inventários foram realizados pelo empreendedor e protocolados junto ao órgão ambiental. 

```{r inventarios, echo=FALSE, message=FALSE}
censo = readxl::read_xlsx('dados_v2/censo.xlsx')
linear = readxl::read_xlsx('dados_v2/linear.xlsx')
nativa = readxl::read_xlsx('dados_v2/nativa.xlsx')
plantada = readxl::read_xlsx('dados_v2/plantada.xlsx')
```

O volume total com casca das árvores individuais foi estimado utilizando a equação do CETEC (1995) para cerrado (Equação 1 - $R^2=96,4%$). 
 
$$VTCC = 	-0,0393500 + 0,0118579*DAP - 0,000819184 * DAP^2 + 0,0000413787 * DAP^3$$

```{r eqVol, echo=FALSE}
VTCC = function(dap){                                                           # modelo para estimar o volume
  return(-0.0393500+
           0.0118579*dap-
           0.000819184*dap^2+
           0.0000413787*dap^3)
}
```

Duas abordagens estatísticas foram consideradas para implementar as comparações anteriormente descritas: teste pareado de média (tanto ao nível de árvore quanto ao nível de parcela); e teste de aderência de distribuições (ao nível de árvore). Para a comparação entre médias, ao nível de árvore, foi utilizado o teste t pareado. Já para a comparação de médias do volume em nível de parcela utilizou-se o teste F de Graybill. O teste de aderência foi realizado considerando o teste de Kolmogorov-Smirnov (KS). Foi avaliado ainda o impacto dos desvios intencionalmente inseridos nos dados conferidos no erro amostral do inventário. O desenho metodológico deste trabalho pode ser analisado na Figura 1. 

O banco de dados denominado conferido foi retirado da base de inventário simulada, a comparação direta não apresenta desvio, resultando em testes sempre não significativos. Desta forma, desvios foram adicionados de forma crescente ao conjunto conferido para verificar a partir de qual momento os testes passariam a indicar diferenças significativas entre o conjunto protocolado e o conjunto conferido.

Os desvios adicionados foram gerados de forma aleatória a partir de distribuições com média e desvio padrão crescentes (desvio médio variando de 0 a 1 cm em intervalos de 0,1; desvio-padrão variando de 0,1 a 1 cm em intervalos de 0,1). A adição aleatória foi repetida 100 vezes para cada combinação de média e desvio padrão. Após a adição dos desvios ao DAP, o volume de cada árvore foi recalculado a partir da mesma equação de volume.

A partir das parcelas dos inventários protocolados, 10% foram aleatoriamente escolhidas para representarem as parcelas conferidas pelo agente de fiscalização. Este conjunto foi denominado conferido. Nos inventários com intensidade inferior a 30, foi garantido um mínimo de 3 parcelas aleatoriamente selecionadas para integrar o conjunto conferido. A análise subsequente considerou as duas possibilidades de procedimentos para a conferência dos inventários florestais: (1) comparação entre os dados conferidos e seus respectivos valores protocolados; (2) comparação entre o inventário protocolado e o inventário misto (definido como a união dos 90% protocolado e não conferido com os 10% conferidos). 

```{r dfSimulado, echo=FALSE}
simulacoes = seq(1, 100, 1)
variacaoErroMedio = seq(0, 1, 0.1)
variacaoDesvMedio = seq(0.1, 1, 0.1)

simulado = expand.grid(difMedia = variacaoErroMedio,
                       difSd = variacaoDesvMedio,
                       sim = simulacoes)

simulado = data.frame(simulado,
                      erroInv = 0,
                      erroInvConf = 0,
                      erroInvProp = 0,
                      diffErro = 0,
                      conf_t = 0,
                      conf_ks = 0,
                      conf_graybill = 0,
                      inv_t = 0,
                      inv_ks = 0,
                      inv_graybill = 0)
```

Ao final de cada simulação, os testes estatísticos foram calculados. Com base nos valores de significância dos testes, a superfície de solução foi construída para analisar a sensibilidade do teste para a presença de desvios com média variando de 0 a 1 cm (eixo x), e desvio-padrão variando de 0,1 a 1 cm (eixo y). Para facilitar a visualização das superfícies de solução, os níveis de significância foram representados por três classes: valores entre 0,00 a 0,05 indicando forte significância; valores entre 0,05 e 0,10 indicando uma fraca significância; e valores acima de 0,10 indicando a não significância. O erro amostral para as bases mista e protocolada foram calculados. O erro amostral foi computado considerando um nível de significância de 10%. Os resultados foram apresentados comparando o erro amostral da base mista (na presença de desvio) em relação ao erro amostral da base protocolada.

```{r funcConferencia, echo=FALSE}
confereInv = function(inventario, areaplot, probConf, nparcelas, mediaDesvio, desvPadDesvio){
    # sorteia parcelas que serão conferidas pelo órgão
    parcSorteadas = sample(seq(nparcelas), ifelse(ceiling(probConf*nparcelas) < 3, 3, ceiling(probConf*nparcelas)))
    conferencia = subset(inventario, 
                         parcela %in% parcSorteadas)
    `%notin%` = Negate(`%in%`)
    naoConferencia = subset(inventario, 
                            parcela %notin% parcSorteadas)
    
    # simula dados conferidos a partir de media e desvio desejado
    desvio = rnorm(dim(conferencia)[1], mediaDesvio, desvPadDesvio)           # gera desvio aleatório
    conferencia$dapConferencia = conferencia$dap + desvio
    conferencia$volConferencia = VTCC(conferencia$dapConferencia)
    
    # calcula diferença média estre original e conferido
    # temp1 = conferencia %>% 
    #   group_by(parcela) %>%
    #   summarise(meanDap = mean(dap), meanDapCon = mean(dapConferencia))
    # difMedia = mean(temp1$meanDap - temp1$meanDapCon)
    # temp2 = conferencia %>% 
    #   group_by(parcela) %>%
    #   summarise(sdDap = sd(dap), sdDapCon = sd(dapConferencia))
    # difDesvio = mean(temp2$sdDap - temp2$sdDapCon)
    
    # junta parcelas conferidas com parcelas não conferidas
    temp0 = conferencia %>% mutate(vol = volConferencia,
                                  dap = dapConferencia) %>%
      select(parcela, arvore, dap, vol, centroClasse)
    inventarioComConferido = rbind(naoConferencia, temp0)
    
    # cria base de inventário com erro observado na conferência
    inventarioPropagado = inventario
    inventarioPropagado$dap = inventarioPropagado$dap + rnorm(dim(inventarioPropagado)[1], mediaDesvio, desvPadDesvio)
    inventarioPropagado$vol = VTCC(inventarioPropagado$dap)
    
    # processa inventarios
    totalizacaoInv = plot_summarise(inventario, "parcela", plot_area = areaplot, dbh = "dap", vwb = 'vol')
    erroInv = sprs(totalizacaoInv, 'vol_ha', 'plot_area', total_area = 1)[12,2]
    
    totalizacaoInvCom = plot_summarise(inventarioComConferido, "parcela", plot_area = areaplot, dbh = "dap", vwb = 'vol')
    erroInvConf = sprs(totalizacaoInvCom, 'vol_ha', 'plot_area', total_area = 1)[12,2]
    
    totalizacaoInvProp = plot_summarise(inventarioPropagado, "parcela", plot_area = areaplot, dbh = "dap", vwb = 'vol')
    erroInvProp = sprs(totalizacaoInvProp, 'vol_ha', 'plot_area', total_area = 1)[12,2]
    
    diffErro = erroInv - erroInvConf
    
    # realiza teste t entre original e conferido
    conf_t = as.numeric(t.test(conferencia$dap, 
                                    conferencia$dapConferencia, 
                                    paired = TRUE)[3])
    
    # realiza teste KS entre original e conferido
    conf_ks = as.numeric(ks.test(conferencia$dap, 
                                      conferencia$dapConferencia)[2])
    
    # totaliza parcela para volume
    # realiza teste graybill entre original e conferido
    volPlot = conferencia %>% 
      group_by(parcela) %>%
      summarise(volOrig = sum(vol)*(areaplot/10000), volConf = sum(volConferencia)*(areaplot/10000))
    conf_graybill = as.numeric(graybill_f(volPlot, 'volOrig', 'volConf')[3])
    
    # realiza teste t entre inventario original e inventario propagado
    inv_t = as.numeric(t.test(inventario$dap, 
                                 inventarioPropagado$dap, 
                                 paired = TRUE)[3])
    
    # realiza teste KS entre inventario original e inventario propagado
    inv_ks = as.numeric(ks.test(inventario$dap, 
                                   inventarioPropagado$dap)[2])
    
    # totaliza parcela para volume
    # realiza teste graybill entre inventario original e inventario propagado
    volOriginal = inventario %>% 
      group_by(parcela) %>%
      summarise(volOrig = sum(vol)*(areaplot/10000))
    volPropagado = inventarioPropagado %>% 
      group_by(parcela) %>%
      summarise(volOrig = sum(vol)*(areaplot/10000))
    temp = merge(volOriginal, volPropagado, by = 'parcela')
    inv_graybill = as.numeric(graybill_f(temp, 'volOrig.x', 'volOrig.y')[3])
    
    return(data.frame(erroInv = erroInv,
                      erroInvConf = erroInvConf,
                      erroInvProp = erroInvProp,
                      diffErro = diffErro,
                      conf_t = conf_t,
                      conf_ks = conf_ks,
                      conf_graybill = conf_graybill,
                      inv_t = inv_t,
                      inv_ks = inv_ks,
                      inv_graybill = inv_graybill))
}
```


```{r rodaSimulacao, echo=FALSE, eval=FALSE}

for(i in 1:dim(simulado)[1]){
  simulado[i,4:13] = confereInv(inventario = censo, areaplot = 10000, 
                        probConf = 0.1, nparcelas = nparcelas, 
                        mediaDesvio = simulado$difMedia[i], 
                        desvPadDesvio = simulado$difSd[i])
}

simuladoAggregate = simulado %>%
  group_by(difMedia, difSd) %>%
  summarise(erroInv = mean(erroInv),
            erroInvConf = mean(erroInvConf),
            erroInvProp = mean(erroInvProp),
            diffErro = mean(diffErro),
            conf_t = mean(conf_t),
            conf_ks = mean(conf_ks),
            conf_graybill = mean(conf_graybill),
            inv_t = mean(inv_t),
            inv_ks = mean(inv_ks),
            inv_graybill = mean(inv_graybill))

#write.csv(simuladoAggregate, 'simulado30.csv')
```

