---
title: "03resultados.Rmd"
---


```{r packages3}
require(ggplot2)
require(dplyr)
```


```{r merge}
simuladoLinear$inv = "Linear"
simuladoNativa$inv = "Nativa"
simuladoPlantada$inv = "Plantada"
resSimulado = rbind(simuladoLinear, simuladoNativa, simuladoPlantada)
```


A sensibilidade do Teste t para comparar os diâmetros das árvores do inventário protocolado (protocolado) com as mesmas árvores da conferência em campo (conferido) apresentou alta sensibilidade, acusando significância estatística para diferenças médias no diâmetro a partir de 0,10 cm e desvio padrão de 0,1. Com o aumento do desvio padrão das diferenças, houve uma leve redução na sensibilidade do teste, passando a acusar diferença estatística para desvios médios de 0,25 cm quando o desvio padrão acima de 0,85 cm (Figura 2). Seguindo as regras atualmente vigentes para a conferência de inventário em campo, as quatro intensidades amostrais simuladas resultaram na conferência de 3 parcelas de campo. Assim, o impacto de diferentes médias e desvios padrões foi semelhante nas simulações realizadas.

```{r plotTestet}
breaks = c(0, 0.05, 0.1, 1)
ggplot(resSimulado, aes(difMedia, difSd, z = conf_t)) + 
  geom_contour_filled(breaks = breaks) + ylab('Desvio padrão da diferença (cm)') +
  xlab('Diferença média do DAP (cm)') + facet_wrap(~ inv)
```

Figura 2. Significância do teste t para diferentes distribuições do erro de medição do diâmetro.
Figure 2. Traduzir

O teste KS comparou a distribuição dos diâmetros das árvores entre o inventário protocolado e o conferido (Figura 3). O Teste KS apresentou menor sensibilidade tanto para as diferenças médias quanto para o desvio padrão das diferenças, em comparação ao Teste t. Apenas desvios médios superiores a 0.55 cm no diâmetro apresentaram significância estatística, com leve acréscimo à medida que o desvio padrão aumentou. A zona de significância fraca (5% a 10% do nível de significância) foi mais proeminente no teste KS. Assim como no teste t, as quatro intensidades amostrais resultaram na conferência de 3 parcelas de campo. Desta forma, a sensibilidade do teste t foi semelhante.
 
```{r plotKs}
breaks = c(0, 0.05, 0.1, 1)
ggplot(resSimulado, aes(difMedia, difSd, z = conf_ks)) + 
  geom_contour_filled(breaks = breaks) + ylab('Desvio padrão da diferença (cm)') +
  xlab('Diferença média do DAP (cm)') + facet_wrap(~ inv)
```

Figura 3. Significância do teste Kolmogorov-Smirnov para diferentes distribuições do erro de medição do diâmetro.
Figure 3. Traduzir

A relação entre diferenças médias, desvio padrão dos desvios e intensidade amostral apresentou forte impacto no erro amostral (Figura 8). Considerando a substituição dos dados conferidos na base protocolada (misto), o impacto no erro amostral é maior quanto menor a intensidade amostral. Na intensidade de 15 parcelas, por exemplo, desvio médio de 0,5 cm já resultou num erro amostral acima do permitido em lei (10%). O desvio padrão das diferenças tem pouca influência no erro amostral. 

```{r erroInvConf}
ggplot(resSimulado, aes(difMedia, difSd, z = diffErro)) + 
  geom_contour_filled() + ylab('Desvio padrão da diferença (cm)') +
  xlab('Diferença média do DAP (cm)') + facet_wrap(~ inv)
```

Figura 8. Alteração no erro relativo do inventário para diferentes distribuições do erro de medição do diâmetro.
Figure 8. Traduzir