---
title: "Conferência de inventários florestais em campo"
subtitle:
titlerunning: Conferência 10%
date: "`r format(Sys.time(), '%d %b %Y %H:%M:%S %Z')`"
author: "Eric B. Gorgens, UFVJM"
output:
  bookdown::html_document2: default
  pdf_document: default
  bookdown::word_document2: default
  bookdown::pdf_book:
    base_format: rticles::springer_article
    extra_dependencies: booktabs
abstract: "O objetivo deste estudo é analisar a sensibilidade de diferentes abordagens estatísticas para analisar o inventário protocolado a partir do percentual vistoriado. Foi utilizado uma base de dados simulada para representar um inventário florestal com quatro intensidade amostrais: 15, 20, 25 e 30 parcelas. Para a conferência foram escolhidas aleatoriamente 10% das parcelas, garantindo um mínimo de 3 parcelas selecionadas. Foi utilizado o teste t pareado para a comparação entre médias ao nível de árvore. Para a comparação de médias do volume em nível de parcela utilizou-se o teste F de Graybill. O teste de aderência foi realizado pelo teste Kolmogorov-Smirnov. Para identificar a partir de qual momento os testes passariam a indicar diferenças significativas entre os inventários, foi adicionado um desvio de forma crescente ao conjunto de dados conferidos. A comparação entre os inventários apontou que para o desvio com diferença média no diâmetro de 0,1 cm o teste t já apresenta resultados significativos, enquanto o Kolmogorov-Smirnov apresenta a partir de 0,6 cm para a mesma comparação. Os resultados mostraram que a conferência dos 10% das parcelas do inventário protocolado só altera o erro amostral do inventário apenas em baixas intensidades amostrais."
bibliography: bibliografia.bib
biblio-style: spbasic
authors:
- name: José Jhones Matuda
  address: Universidade Federal dos Vales do Jequitinhonha e Mucuri, Campus JK, Diamantina, MG, Brasil. CEP 39100-000
  email: conferir@ufvjm.edu.br
- name: Vitor Simplício
  address: Universidade Federal dos Vales do Jequitinhonha e Mucuri, Campus JK, Diamantina, MG, Brasil. CEP 39100-000
  email: eric.gorgens@ufvjm.edu.br
- name: Tiago Dornelas Otini
  address: Universidade Federal dos Vales do Jequitinhonha e Mucuri, Campus JK, Diamantina, MG, Brasil. CEP 39100-000
  email: conferir@ufvjm.edu.br
- name: Marcio Romarco Leles de Oliveira
  address: Universidade Federal dos Vales do Jequitinhonha e Mucuri, Campus JK, Diamantina, MG, Brasil. CEP 39100-000
  email: conferir@ufvjm.edu.br
- name: Gilciano Saraiva Nogueira
  address: Universidade Federal dos Vales do Jequitinhonha e Mucuri, Campus JK, Diamantina, MG, Brasil. CEP 39100-000
  email: conferir@ufvjm.edu.br
- name: Eric Bastos Gorgens
  address: Universidade Federal dos Vales do Jequitinhonha e Mucuri, Campus JK, Diamantina, MG, Brasil. CEP 39100-000
  email: eric.gorgens@ufvjm.edu.br
csl: abnt.csl
---

```{r setup, include=FALSE}
knitr::opts_chunk$set(warning = FALSE,
                      message = FALSE,
                      echo = FALSE)
```

```{r load-libraries, include=FALSE}
# load libraries
library(tidyverse)
library(ggbeeswarm)
library(bookdown)
```

# ABSTRACT

The purpose of this study is to analyze the sensitivity of different statistical approaches to analyze the filed inventory based on the percentage inspected. A simulated database was used to represent a forest inventory with four sampling intensities: 15, 20, 25 and 30 plots. For the conference, 10% of the parcels were randomly chosen, guaranteeing a minimum of 3 selected parcels. The paired t-test was used to compare means at the tree level. For the comparison of volume means at the parcel level, the Graybill F test was used. The adherence test was performed using the Kolmogorov-Smirnov test. To identify from which moment the tests would start to indicate significant differences between the inventories, a deviation was increasingly added to the set of verified data. In the comparison between the inventories, it was pointed out that for the deviation with a mean difference in diameter of 0.1 cm, the t test already presents significant results, while the Kolmogorov-Smirnov presents from 0.6 cm for the same comparison. The results showed that the checking of 10% of the parcels of the protocoled inventory only changes the sampling error of the inventory only at low sampling intensities.

# Introdução {#intro}

```{r get-intro, child="01introducao.Rmd"}
```


# Material e métodos {#material}

```{r get-mm, child="02material.Rmd"}
```

# Resultados {#resultados}

```{r get-mm, child="03resultados.Rmd"}
```

# Discussão {#discussao}

```{r get-mm, child="04discussao.Rmd"}
```

# Conclusão {#conclusao}

```{r get-mm, child="05conclusao.Rmd"}
```

# Referências